【裁判字號】    91,簡上,629
【裁判日期】    920307
【裁判案由】    清償債務
【裁判全文】
臺灣臺北地方法院民事判決  九十一年度簡上字六二九號
    上  訴  人  乙○○
    被上訴人    美商花旗銀行股份有限公司
    法定代理人  丙○○
    訴訟代理人  甲○○
右當事人間請求清償債務事件，上訴人對於中華民國九十一年五月二十七日臺灣臺北
地方法院臺北簡易庭九十一年北簡字第七八五五號第一審判決提起上訴，本院判決如
左：
    主  文
上訴駁回。
第二審訴訟費用由上訴人負擔。
    事  實
甲、上訴人方面：
一、聲明：
（一）原判決廢棄。
（二）被上訴人在第一審之訴駁回。
二、陳述：
（一）原審共同被告即正卡持有人王全良之債務與上訴人無關。而上訴人亦無能力負
      擔王全良所欠之債務。
（二）被上訴人所訂之約定條款第三條之字體太小，一般人不會注意，依消費者保護
      法第十一條及第十二條規定，該條款無效。
三、證據：援用原審之立證方法。
乙、被上訴人方面：
一、聲明：如主文第一項所示。
二、陳述：除與原判決記載相同部分，予以引用外，並補稱：
（一）上訴人既於附卡申請表上簽名，表示其已明白須就正卡持有人之債務負連帶清
      償之責。
（二）系爭約定條款第三條之約定，並無不合理或不易辨識之處。
三、證據：援用原審之立證方法。
    理  由
一、本件被上訴人起訴主張：上訴人及原審共同被告王全良於民國（下同）八十七年
    七月二十三日與伊訂立信用卡使用契約，約定王全良得領用信用卡之正卡，上訴
    人領用副卡，在伊之特約商店記帳消費，但應於次月限繳日前向伊清償，逾期應
    另給付按年息百分之二十計算之遲延利息及違約金，並應就各別使用信用卡所生
    應付帳款互負連帶清償責任。茲上訴人與王全良自領用上開信用卡起迄今，已至
    伊之特約商店共消費記帳新台幣（下同）十八萬二千七百五十四元，均未按期給
    付等情，爰依信用卡契約之約定，求為命上訴人給付十八萬二千七百五十四元及
    自九十年七月十九日起至清償日止，按年息百分之二十計付利息，暨二千七百元
    違約金之判決（原審另就原審共同被告王全良所為其敗訴之判決，未據王全良聲
    明不服，而告確定）。
    上訴人則以：王全良之債務與伊無關，伊亦無能力負擔王全良之債務，且被上訴
    人所訂之約定條款第三條之字體太小，應為無效云云，資為抗辯。
二、經查被上訴人所主張上訴人有前開訂定信用卡契約及積欠簽帳款項之事實，業據
    其提出信用卡申請表、帳單及約定條款為證（見原審卷第八頁至第十頁），且為
    上訴人所不爭執，自堪認為真實。則被上訴人請求上訴人應與王全良負連帶清償
    信用卡記帳欠款十八萬二千七百五十四元及自九十年七月十九日起至清償日止，
    按年息百分之二十計算之遲延利息，暨二千七百元違約金，即屬有據。雖上訴人
    另以前開情詞置辯。惟查：
（一）被上訴人於原審所提出之附卡申請表明載：「請正卡持有人／附卡申請人簽上
      大名，以示同意下述聲明：二、同意花旗銀行以本人名義開設信用卡帳戶及遵
      守隨卡附上之信用卡約定條款，並同意正、附卡持卡人連帶負責該帳戶之正卡
      或附卡所發生之一切帳款。而其中所指之信用卡約定條款，第三條並約定，正
      卡持卡人或附卡持卡人就各別使用信用卡所生應付帳款互負連帶清償責任」等
      語。而查上開申請表在上訴人向被上訴人提出申請信用卡之前，均係在上訴人
      支配之中，並無提出申請之時間急迫性，故上訴人有充分之時間及機會閱讀其
      上記載之約定內容，上訴人既在其上簽名表示同意，並據以向被上訴人申請核
      發信用卡，自難再以該條款之字體太小或約定不合理為由，再事爭執。
（二）又被上訴人以正、附卡持有人，均有親屬或朋友關係，且享有繳款之便利性，
      基於保障債權，在徵得正、附卡持有人同意，以定型化契約條款，要求正、附
      卡持卡人，就各別使用信用卡所生應付帳款互負連帶清償責任，亦難認有何違
      反平等互惠原則或誠信原則，而對消費者顯失公平之情事。故上訴人抗辯上開
      連帶清償責任之約定有違消費者保護法第十一條及第十二條之規定，而屬無效
      云云，亦不足取。
三、綜上所述，被上訴人本於信用卡契約之約定，請求上訴人給付十八萬二千七百五
    十四元及自九十年七月十九日起至清償日止，按年息百分之二十計付利息，暨二
    千七百元違約金，洵屬有據，應予准許。從而，原審所為上訴人敗訴之判決，並
    無不合。上訴論旨指摘原判決此部分不當，求予廢棄改判，為無理由。
四、據上論結，本件上訴為無理由，依民事訴訟法第四百三十六條之一第三項、第四
    百四十九條第一項、第七十八條，判決如主文。
中      華      民      國    九十二    年      三      月      七      日
                                        民事第三庭審判長法  官   謝碧莉
                                                        法  官   李維心
                                                        法  官   李慈惠
右正本證明與原本無異
本件不得上訴。
中    華       民      國     九十二    年     三       月      七      日
                                                    法院書記官  林秀娥


司法院資訊處製作；財團法人民間司法改革基金會備份。
